【裁判字號】    98,審抗,301
【裁判日期】    981012
【裁判案由】    本票裁定
【裁判全文】
臺灣臺北地方法院民事裁定             98年度審抗字第301號
抗  告  人  甲○○
相  對  人  乙○○
上列當事人間聲請本票裁定事件，抗告人對於中華民國98年9月
10日本院簡易庭98年度司票字第17562號裁定提起抗告，本院裁
定如下：
    主  文
抗告駁回。
抗告程序費用新臺幣壹仟元由抗告人負擔。
    理  由
一、相對人於原審聲請意旨略以：伊執有抗告人於民國88年6月2
    日、88年6月20日、88年6月15日簽發，內載金額新臺幣（下
    同）3,000,000元、4,035,000元、675,000元，付款地未載
    ，利息未約定，到期日為98年6月20日，並免除作成拒絕證
    書之本票3紙（下稱系爭本票），經伊到期後提示均未獲付
    款，為此提出本票3紙，聲請就上開金額及依法定年息6%計
    算之利息，准許強制執行等語。原審就系爭本票中之金額，
    及自98年6月20日起至清償日止，按年息百分之6計算之利息
    ，裁定准許強制執行。
二、抗告意旨略以：伊於88年6月間某日，與相對人相約臺北縣
    板橋市咖啡廳商討還款事宜，雙方同意抗告人於十年內將欠
    款全數歸還，將不計算利息，惟伊需先簽發包含十年利息3
    百萬共771萬之3張本票予相對人，故實際債務僅為471萬元
    ，且伊自簽發本票後，即陸續每月轉帳數萬元至相對人指定
    之合作金庫000-0000000000000號帳戶以還款，迄98年6月伊
    已還款共約4百萬元，並提出臺灣銀行、土地銀行存摺為證
    ，相對人卻仍要求伊每月需還款4萬元，因伊經濟狀況問題
    欲就還款金額與相對人再次協商，相對人卻無視已還款額度
    而逕以系爭本票直接聲請准予強制執行，與實際借款約定不
    符等語。
三、按執票人向本票發票人行使追索權時，得聲請法院裁定後強
    制執行，票據法第123條定有明文。又本票執票人，依票據
    法第123條規定，聲請法院裁定許可對發票人強制執行，係
    屬非訟事件，此項聲請之裁定，及抗告法院之裁定，僅依非
    訟事件程序，以審查強制執行許可與否，並無確定實體上法
    律關係存否之效力，如發票人就票據債務之存否有爭執時，
    應由發票人提起確認之訴，以資解決，殊不容於裁定程序中
    為此爭執（最高法院57年台抗字第76號、56年台抗字第714
    號判例參照）。
四、經查：相對人主張之事實，業據提出本票3紙為證，抗告人
    並不爭執本票之真正，而原審就系爭本票為形式上之審查，
    認其已具備本票各項記載事項，合於票據法第120條規定，
    屬有效之本票，乃裁定准許強制執行，並無不合。抗告意旨
    雖辯以前揭情詞，惟相對人乃系爭本票執票人，本得行使本
    票權利，至於抗告人是否與相對人達成十年內償還借款不計
    利息之合意，及已返還借款額度為多少等情，既屬實體爭執
    ，應由抗告人提起實體訴訟以求救濟，尚非本件非訟程序所
    得加以審究。抗告人指摘原裁定不當，求予廢棄，為無理由
    ，應予駁回。
五、據上論結，本件抗告為無理由，爰依非訟事件法第46條、第
    21條第2項、第24條第1項，民事訴訟法第495條之1第1項、
    第449條第1項、第78條，裁定如主文。
中    華    民    國    98    年    10    月    12    日
                     民事第六庭   庭  長  朱漢寶
                                  法  官  傅中樂
                                  法  官  張瑜鳳
以上正本係照原本作成。
本裁定除以適用法規顯有錯誤為理由，並經本院許可外，不得再
抗告。如提起再抗告，應於收受後10日內委任律師為訴訟代理人
向本院提出再抗告狀。並繳納再抗告費新臺幣1,000元。
中    華    民    國    98    年    10    月    12    日
                                  書記官  羅元秀


司法院資訊處製作；財團法人民間司法改革基金會備份。
